# 请教陈版，关于加速折旧递延所得税负债的确认

提问人：hrtsex 时间：2013-03-06 16:56:56
根据《企业会计准则—所得税》的规定，针对固定资产加速折旧确认的递延所得税负债=（账面价值—计税基础）*所得税税率，在固定资产没有变化的情况下，这个还好理解，但在固定资产有剥离的情况下，如何确认递延所得税负债？一、如下计算是否正确：
1 、账面价值=未剥离的固定资产原值-账面计提的累计折旧；
2 、计税基础=未剥离的固定资产原值-税法计提的累计折旧； 再按照上述公式确认递延所得税负债？
二、剥离资产之前确认的递延所得税负债直接转回吗？

回答人：chenyiwei
不清楚为何与剥离资产有关系？你说的“剥离资产”具体是指什么？与常规的资产处置有何区别？

提问人：hrtsex 时间：2013-03-06 23:17:18
回复 chenyiwei 的帖子
陈版，就是资产处置，只是我用剥离资产代替了！

回答人：chenyiwei
可以按照如你在主帖中所述方法计算递延所得税的应有余额。年初和年末递延所得税的差额计入损益，即当期的递延所得税费用。可以不用单独考虑本期内转出的固定资产对应的暂时性差异的转回。

提问人：hrtsex 时间：2013-04-20 18:39:35
回复 chenyiwei 的帖子
陈版，补充问两个问题：
1 、处置固定资产所对应的递延所得税负债的转回能算经常性损益吗？ 2 、有一种观点认为：因递延所得税负债的转回是由处置固定资产导致的，故递延所得税负债的转回应计入营业外收支—处置固定资产收益，你是否认同呢？

回答人：chenyiwei
1 、属于非经常性损益的所得税影响； 2 、不恰当，应计入“所得税费用——递延所得税费用”。